臺灣高等法院刑事裁定
111年度抗字第1200號
抗  告  人
即  被  告  李鴻智




            黃繼彥





上列抗告人因不服延長羈押等案件，不服臺灣基隆地方法院中華
民國111年7月26日裁定（111年度金訴字第178號），提起抗告，
本院裁定如下：
    主  文
抗告駁回。
    理  由
一、原裁定意旨略以：
㈠、抗告人即被告李鴻智、黃繼彥因詐欺等案件，前經原審法院
    訊問後，認涉犯組織犯罪防制條例第3條第1項後段之參與犯
    罪組織罪、刑法第339條之4第1項第2款之三人以上共同詐欺
    取財罪及洗錢防制法第14條第1項之洗錢罪，李鴻智另涉犯
    刑法第277條第1項之傷害罪、第302條第1項之以非法方法剝
    奪人之行動自由罪等罪嫌，犯罪嫌疑重大，有事實足認被告
    等人有反覆實施同一犯罪之虞，且有串證、湮滅、勾串共犯
    之虞，而有羈押並禁止接見通信、受授物件之必要，乃依刑
    事訴訟法第101條第1項第2款、第101條之1第1項第7款規定
    諭知羈押並禁止接見通信、受授物件在案。
㈡、茲因被告二人之羈押期間即將屆滿，經原審法院於民國111年
    7月26日訊問被告二人後，認依其等供述、各該被害人、同
    案被告之證述及扣案行動電話、電腦等相關卷內證據資料，
    足認被告二人涉犯上開罪名，仍屬犯罪嫌疑重大。又同案被
    告謝兆杞、陳秉宏、藍國同等人迭經原審法院傳喚並未到庭
    ，被告二人所述與同案被告陳律言等共犯間所述有所不一，
    復有綽號「陳冠宇」、「大頭」、「宇川」、「和尚」、「
    小牛」、「阿莫」、「錢公子」、「排骨」、「迪麗勒巴」
    等其他共犯尚在追查中，被害人等人亦尚未到庭作證，另本
    案於短時間內即有40幾件詐欺犯行，被告黃繼彥且於111年3
    月8日查獲後猶繼續從事詐騙洗錢犯行，足認被告等人有反
    覆實施同一犯罪及串證、湮滅、勾串共犯之虞。再經原審法
    院權衡被告等人所涉上揭罪嫌之情節危害社會治安，國家刑
    事司法權之有效行使、社會秩序及公共利益、被告人身自由
    之私益及其防禦權受限制程度，暨檢察官、被告等人就本案
    是否延長羈押所為之意見表示，認為確保嗣後審判之順利進
    行，對被告等人有繼續羈押並禁止接見通信、受授物件之必
    要，爰裁定被告二人自111年8月3日起羈押期間延長2月，並
    繼續禁止接見通信及受授物件等語。
二、抗告意旨略以：　　
㈠、被告李鴻智部分：被告李鴻智已坦承犯行，且有悔意去承擔
    一切責任，在看守所已待5月之多，每日都在反省，為了金
    錢犯下不可彌補之過錯，父母離婚多年，母親不是本國人，
    對臺灣事物不怎麼知情，母親在李鴻智進所前即發生車禍，
    至今未得母親消息，李鴻智絕無逃亡、湮滅、偽造、變造證
    據，勾串共犯及證人等，請求停止羈押，日後會配合法院及
    警方協助抓到其餘嫌犯，讓被告早日出去照顧母親等語。
㈡、被告黃繼彥部分：被告黃繼彥坦承幫助洗錢部分，但確實無
    涉入傷害以及妨害自由部分，被告黃繼彥與其他被告均不認
    識，怎有可能串證或滅證，且也說明張宸睿於3月8日後還有
    繼續洗錢犯行，與被告黃繼彥無關，在羈押期間已有思考如
    何負責，願意限制住居以進行之後之審判來替代羈押，也願
    意與被害人分期談和解，希望准予不再羈押等語。
三、按羈押被告，偵查中不得逾二月，審判中不得逾三月。但有
    繼續羈押之必要者，得於期間未滿前，經法院依第101條或
    第101條之1之規定訊問被告後，以裁定延長之；延長羈押期
    間，審判中每次不得逾二月，如所犯最重本刑為十年以下有
    期徒刑以下之刑者，第一審、第二審以三次為限，第三審以
    一次為限，刑事訴訟法第108條第1項前段、第5項分別定有
    明文。復按法院對被告執行之羈押，本質上係為使訴訟程序
    得以順利進行或為保全證據、或為保全對被告執行刑罰之目
    的，而對被告所實施剝奪人身自由之強制處分，是關於羈押
    與否之審查，其目的僅在判斷有無實施羈押強制處分之必要
    ，並非認定被告有無犯罪之實體審判程序，不適用直接審理
    原則，相關證據只須達釋明之程度即可，而不必至確信之程
    度。而被告有無羈押之必要，法院僅須審查被告犯罪嫌疑是
    否重大、有無羈押原因、以及有無執行羈押以保全偵審或刑
    罰執行之必要，由法院就具體個案情節予以斟酌決定，如就
    客觀情事觀察，法院許可羈押之裁定或延長羈押之裁定，在
    目的與手段間之衡量並無明顯違反比例原則情形，即無違法
    或不當可言。　　
四、經查：
㈠、本案被告李鴻智、黃繼彥於原審準備程序時坦承被訴犯行（
    見原審卷二第356頁、卷一第425頁、第455頁），並有各該
    證人即告訴人廖彥真等人、證人即共同被告曾仲彥等人之證
    述，卷附監視器錄影畫面翻拍照片、各人頭帳戶之開戶資料
    及交易明細、診斷證明書、被告黃繼彥所使用電腦之列印資
    料等件暨扣案證物可佐，足認被告二人涉犯上開三人以上共
    同詐欺取財罪、洗錢罪、參與犯罪組織罪，被告李鴻智另涉
    犯剝奪他人行動自由罪、傷害罪等罪，犯罪嫌疑均屬重大。
㈡、被告黃繼彥於本案詐欺集團中擔任招募人頭帳戶之職務，被
    告李鴻智則負責監控人頭帳戶提供者，並坦稱自己在裡面是
    做頭的，因為我在裡面做比較久等語（見原審卷二第323頁
    ），可徵其等之分工地位不低，而被告二人雖於原審已坦承
    主要犯行，但歷次供述不一，且與其他同案被告所述有不相
    一致之情形，令人有避重就輕以脫免較重罪責之疑慮，復有
    前開共犯尚未到案，自有事實足認被告二人有湮滅證據及勾
    串共犯之虞。又本案被告二人被訴參與之詐欺犯行，於111
    年2月25日至同年3月15日間即多達40幾件，以詐騙集團具有
    常習性之特點觀之，顯亦有事實足認被告二人有反覆實行加
    重詐欺取財罪之虞，自堪認其等仍有刑事訴訟法第101條第1
    項第2款、第101條之1第1項第7款之羈押原因。
㈢、又本件既係以有事實足認被告二人有湮滅證據、勾串共犯及
    反覆實施同一犯罪之虞為羈押原因，性質上即難以具保、責
    付或限制住居等其他強制處分代替，從而原審在無其他羈押
    以外之方法可確保被告二人不再反覆實施同一犯罪或湮滅證
    據、勾串共犯之情形下，經權衡被告人權保障及公共利益之
    維護後，認依裁定時之訴訟進行程度，應仍有羈押之必要性
    ，亦無不當之處。
五、綜上所述，原審審酌全案卷證，認本件有羈押原因及必要，
    且有繼續禁止接見通信及受授物件之必要，而裁定延長羈押
    並續禁止接見通信及受授物件，經本院審閱相關卷證，認原
    審權衡國家刑事司法權之有效行使、被告二人所為對於社會
    秩序及公共利益之危害程度暨被告人身自由之私益及防禦權
    受限制之程度，核屬於法有據，並未違反比例原則，亦無不
    當之處，復無刑事訴訟法第114條所定不得駁回具保聲請之
    事由。準此，被告二人抗告意旨持上開理由，指摘原裁定不
    當，為無理由，應予駁回。
據上論斷，應依刑事訴訟法第412條，裁定如主文。　
中　　華　　民　　國　　111 　年　　8 　　月　　18　　日
                  刑事第二十庭  審判長法　官　張紹省
                                      法　官　蕭世昌
                                      法　官　吳祚丞
以上正本證明與原本無異。
不得再抗告。
                                      書記官  莫佳樺
中　　華　　民　　國　　111 　年　　8 　　月　　18　　日